臺灣臺中地方法院刑事判決　　　　　　　96年度易字第2234號
公　訴　人　臺灣臺中地方法院檢察署檢察官
被　　　告　丙○○
　　　　　　　　　　（現於臺灣臺中戒治所強制戒治）
　　　　　　乙○○
　　　　　　　　　　（另案
上列被告等因加重竊盜案件，經檢察官提起公訴（九十六年度偵
字第四一七三號），本院裁定進行簡式審判程序，判決如下：
    主       文
丙○○共同攜帶兇器竊盜，共貳罪，各處有期徒刑捌月，扣案鐵
條玖支及油壓剪壹支均沒收。又攜帶兇器竊盜竊盜，處有期徒刑
捌月。應執行有期徒刑壹年伍月，扣案鐵條玖支及油壓剪壹支均
沒收。
乙○○共同攜帶兇器竊盜，共貳罪，均累犯，各處有期徒刑玖月
，扣案鐵條玖支及油壓剪壹支均沒收。應執行有期徒刑壹年，扣
案鐵條玖支及油壓剪壹支均沒收。
    犯罪事實及理由
一、乙○○前因毒品案件，經法院判處有期徒刑一年確定，於民
    國九十四年四月七日執行完畢出監。
二、乙○○與丙○○共同意圖為自己不法之所有，基於各別犯加
    重竊盜罪之犯意聯絡，先後於：
  (一)九十五年十二月中旬某日，由丙○○攜帶其所有客觀上足以
    對人身安全構成威脅之油壓剪一支及鐵條九支，由乙○○駕
    車搭載丙○○一同前往臺中縣太平市○○路一五二巷附近某
    處，丙○○先將鐵條插入電線桿攀爬，再持油壓剪剪斷竊取
    臺灣電力公司（下稱臺電公司）所有之電纜線一批，乙○○
    則在一旁把風並協助收拾行竊工具及竊得之電纜線。兩人得
    手後，用鐮刀及小刀削去電纜線外皮後，將其內銅線載往資
    源回收場變賣，所得款項平分花用。
  (二)九十五年十二月下旬某日（起訴書誤載為十二月初某日），
    由丙○○攜帶前開油壓剪一支及鐵條九支，由乙○○駕車搭
    載丙○○一同前往彰化縣芬園鄉山區某處，丙○○以前述方
    法爬上電線桿剪斷竊取臺電公司所有之電纜線一批，乙○○
    則在一旁把風並協助收拾行竊工具及竊得之電纜線。兩人得
    手後，用鐮刀及小刀削去電纜線外皮後，將其內銅線載往資
    源回收場變賣，所得款項平分花用。
三、丙○○另行起意，意圖為自己不法之所有，基於加重竊盜之
    接續犯意，於九十六年一月上旬某日之上、下午，攜帶其所
    有客觀上足以危害人身安全之老虎鉗一支（未扣案），獨自
    騎車前往臺中縣太平市○○路二巷二○號之一興豐宮，以老
    虎鉗剪斷竊取該處之電纜線各一批。得手後用鐮刀及小刀削
    去電纜線外皮後，將其內銅線載往資源回收場變賣。嗣經警
    循線查獲，並扣得該鐵條九支、油壓剪一支（另扣得與本案
    竊盜犯行無關之鐮刀、小刀各一支及電纜線外皮二袋）。
四、上開犯罪事實，業據被告乙○○、丙○○於本院審理時坦承
    不諱，被告二人供述行竊情節互核相符，且與被害人臺電公
    司彰化配電處職員丁○○、太平服務所職員甲○○及興豐宮
    主任委員劉進參於警詢時指述電纜線被竊等情節均相符合，
    復有上開鐵條九支及油壓剪一支扣案可資佐證，足見被告二
    人自白與事實相符。本件事證明確，被告二人犯行堪以認定
    。
五、論罪科刑
  (一)扣案鐵條及油壓剪均為金屬材質，質地堅硬，形體銳利，足
    以對人身安全產生危害，自屬兇器。故核被告二人所為，均
    係犯刑法第三百二十一條第一項第三款之攜帶兇器竊盜罪。
  (二)被告二人就前開二之(一)、(二)所載二次加重竊盜犯行，有犯意
    聯絡及行為分擔，均為共同正犯。
  (三)被告丙○○於同日先後二次竊取興豐宮電纜線之行為，時間
    密接，地點相同，侵害法益單一，為接續犯，應僅論以一罪
    。
  (四)被告乙○○先後二次加重竊盜犯行及被告丙○○先後三次加
    重竊盜犯行，皆犯意各別，行為互殊，均應予分論併罰。
  (五)被告乙○○前因毒品案件，經法院判處有期徒刑一年確定，
    於九十四年四月七日執行完畢出監，有卷附臺灣高等法院被
    告前案紀錄表可憑，其於有期徒刑執行完畢五年內故意再犯
    本件有期徒刑以上之數罪，為累犯，各應依法加重其刑。
  (六)爰審酌被告二人年輕力壯，不思努力工作賺取正當酬勞，竟
    藉行竊方式牟取他人財物，其二人前均已有竊盜犯罪紀錄，
    有上述前案紀錄表可佐，仍不思悔改，再犯下本案數起加重
    竊盜案件，惡性非輕，且渠等共同攜帶兇器行竊之行為，除
    生損害於他人之財產外，並對他人生命、身體有潛在危險，
    惟念渠等犯後均坦認罪行，足見尚有悔意，暨渠等犯罪之動
    機、目的、手段等一切情狀，分別量處如主文所示之刑，並
    各定其二人應執行之刑。
  (七)扣案之鐵條九支及油壓剪一支，為被告丙○○所有供本案行
    竊所用之物，業據其供明在卷，爰依刑法第三十八條第一項
    第二款規定，宣告沒收。至於扣案鐮刀、小刀各一支及電纜
    線外皮二袋，核與被告二人本案竊盜犯行無關，爰不併予宣
    告沒收。另被告丙○○持以行竊興豐宮電纜線所用之老虎鉗
    一支，未據扣案，為免將來執行困難，亦不予宣告沒收，附
    此敘明。
據上論斷，應依刑事訴訟法第二百七十三條之一第一項、第二百
九十九條第一項前段，刑法第二十八條、第三百二十一條第一項
第三款、第四十七條第一項、第五十一條第五款、第三十八條第
一項第二款，判決如主文。
中　　華　　民　　國　　96　　年　　6 　　月　　29　　日
                  刑事第十二庭  法  官  羅智文
上正本證明與原本無異。
如不服本判決，應於送達後十日內向本院提出上訴狀（須附繕
本），上訴於臺灣高等法院臺中分院。
                                書記官  廖春玉
中　　華　　民　　國　　96　　年　　6 　　月　　29　　日
附錄本案論罪科刑法條
刑法第321條第1項第3款
犯竊盜罪而有左列情形之一者，處6月以上、5年以下有期徒刑：
三  攜帶兇器而犯之者。
